【裁判字號】    97,上易,148
【裁判日期】    970506
【裁判案由】    侵占
【裁判全文】
臺灣高等法院臺南分院刑事判決         97年度上易字第148號
上  訴  人  臺灣臺南地方法院檢察署檢察官
被      告  甲○○
                      1
上列上訴人因被告侵占案件，不服臺灣臺南地方法院九十六年度
易字第一四九八號中華民國九十六年十二月三十一日第一審判決
（起訴案號：臺灣臺南地方法院檢察署九十六年度偵字第七七五
五號），提起上訴，本院判決如下：
    主  文
上訴駁回。
    事  實
一、林信洲、歐國榮（已判決確定）均任職遠太公寓大廈管理維
    護有限公司（以下簡稱為遠太公司），並由該公司派至臺南
    市○○路四八五巷二一號「南臺比佛利大樓」擔任管理員，
    負責住戶出入管理及管理費車位費等費用收取工作，為從事
    業務之人。詎林信洲、歐國榮竟基於為自己不法所有之犯意
    聯絡，自民國九十六年三月十一日起至同月二十九日止，所
    收受之管理費新臺幣（下同）十五萬九千六百九十元、遙控
    器出售款項一千八百元，及應繳回之零用金三千八百八十一
    元，共計十六萬五千三百七十一元侵占入己，由歐國榮分得
    五萬七千元，餘則由林信洲分得。
二、案經遠太公司告發由臺灣臺南地方法院檢察署發交臺南市警
    察局報告該署檢察官偵查起訴。
    理  由
一、訊據被告甲○○對於上開事實坦承不諱，核與遠太公司指訴
    之被害情節相符。復有南臺比佛利公寓大廈管理費收據影本
    一一二張、管理費交接明細表十二張、被告甲○○與同案被
    告歐國榮二人書立之切結書附卷可稽。足證被告上開自白與
    事實相符，自得採為論罪之依據。本件事證已臻明確，被告
    犯行可堪認定。
二、核被告甲○○任職遠太公司，於擔任「南臺比佛利大樓」管
    理員期間，將職務上所收受或保管之管理費、遙控器出售款
    、零用金侵占入己，所為均係犯刑法第三百三十六條第二項
    之業務侵占罪。被告甲○○與同案被告歐國榮二人就前開犯
    行，有犯意聯絡與行為分擔，均為共同正犯。被告基於相同
    之解決經濟困難動機，先後自九十六年三月十一日至同月二
    十九日期間之密切接近之時間內，所實施之數個侵占管理費
    、遙控器出售款、零用金之行為，均侵害同一法益，且均係
    利用相同職務上之機會，堪認各行為之獨立性極為薄弱，依
    一般社會健全觀念，難以強行分開，在刑法評價上以視為數
    個舉動之接續施行，合為包括之一行為予以評價，較為合理
    。
三、原審以被告甲○○業務侵占之犯行，罪證明確，因予適用刑
    法第二十八條、第三百三十六條第二項、第四十一條第一項
    前段，刑法施行法第一條之一第一項、第二項前段之規定，
    並審酌被告侵占挪用職務上所收受之款項，因此侵害遠太公
    司之財產權；被告因犯罪所得約十一萬元；以及犯罪後坦承
    犯行，態度尚稱良好等一切情狀，量處有期徒刑八月。並說
    明被告甲○○所為業務侵占犯行，其犯罪時間均在九十六年
    四月二十四日以前，所犯且合於中華民國九十六年罪犯減刑
    條例第二條第一項所定之減刑條件，應依同條例第七條第一
    項、第二項規定，諭知其減為有期徒刑四月。並諭知易科罰
    金之折算標準，以資懲儆。
四、本院經核原判決認事用法，均無違誤，量刑亦稱妥適。檢察
    官上訴意旨謂原判決量刑過輕云云，為無理由，應予駁回。
據上論結，應依刑事訴訟法第三百六十八條，判決如主文。
本案經檢察官郭珍妮到庭執行職務。
中    華    民    國    97    年    5     月    6     日
                  刑事第六庭    審判長法  官  蔡崇義
                                      法  官  董武全
                                      法  官  曾文欣
以上正本證明與原本無異。
不得上訴。
                                      書記官  李育儒
中    華    民    國    97    年    5     月    7     日
附錄本案論罪科刑法條全文：
中華民國刑法第三百三十六條
對於公務上或因公益所持有之物，犯前條第一項之罪者，處一年
以上七年以下有期徒刑，得併科五千元以下罰金。
對於業務上所持有之物，犯前條第一項之罪者，處六月以上五年
以下有期徒刑，得併科三千元以下罰金。
前二項之未遂犯罰之。


司法院資訊處製作；財團法人民間司法改革基金會備份。
